臺灣桃園地方法院刑事判決
                                  111年度審易字第535號
公  訴  人  臺灣桃園地方檢察署檢察官
被      告  汪裕翔



上列被告因竊盜案件，經檢察官提起公訴（110年度偵字第12972
號），被告就被訴事實為有罪之陳述，本院裁定進行簡式審判程
序，判決如下：
    主      文
汪裕翔犯侵入住宅竊盜罪，處有期徒刑柒月。
未扣案如附表所示之物均沒收，如全部或一部不能沒收或不宜執
行沒收時，分別追徵其價額。
    事實及理由
一、本件犯罪事實及證據，除證據部分增列「被告汪裕翔於本院
    準備程序及審理中之自白」外，其餘均與臺灣桃園地方檢察
    署檢察官起訴書之記載相同，茲引用如附件。
二、論罪科刑
（一）核被告汪裕翔所為，係犯刑法第321條第1項第1款之侵入
      住宅竊盜罪。被告就附件附表部分，係基於一個竊盜之犯
      意，在密接之時間、地點，分別竊取告訴人徐鉦傑、林庚
      申、陳侑杰、賴致儒之財物，被告行竊之行為獨立性極為
      薄弱，雖有數名被害人，但因係密接時、地實施，在刑法
      評價上，應視為數個舉動之接續施行，為接續犯，僅論以
      一竊盜罪，起訴意旨認應分論併罰，容有誤會，附此敘明
      。
（二）爰以行為人之責任為基礎，審酌被告素行不佳，猶不思循
      正當途徑獲取所需，意圖不勞而獲，恣意為本案加重竊盜
      犯行，顯然欠缺對他人財產權之尊重，毫無法治觀念，所
      為實不足取；惟念被告犯後坦承犯行，兼衡被告之犯罪動
      機、情節及所生危害暨其生活及經濟狀況、素行、年紀、
      智識程度及被告前有多次竊盜前案紀錄與本案有同質性等
      一切情狀，量處如主文所示之刑。
三、沒收部份
（一）按犯罪所得，屬於犯罪行為人者，沒收之；前2項之沒收
      ，於全部或一部不能沒收或不宜執行沒收時，追徵其價額
      ，刑法第38條之1第1項前段、第3項分別定有明文。查本
      案被告竊得如附表所示之物，均為其犯罪所得，俱應依刑
      法第38條之1第1項前段、第3項規定，宣告沒收，於全部
      或一部不能沒收或不宜執行沒收時，分別追徵其價額。
（二）次按宣告前二條之沒收或追徵，有過苛之虞、欠缺刑法上
      之重要性、犯罪所得價值低微，或為維持受宣告人生活條
      件之必要者，得不宣告或酌減之，刑法第38條之2 第2 項
      定有明文。查被告竊得之告訴人徐鉦傑所有之駕照、國民
      身分證、提款卡各1張及宿舍鑰匙1把；告訴人林庚申所有
      之駕照、郵局提款卡、悠遊卡、學生證、影印卡各1張及
      宿舍鑰匙1把；告訴人陳侑杰所有之駕照、中央大學學生
      證、建功高中學生證各1張、提款卡2張、宿舍鑰匙及腳踏
      車鑰匙各1份；告訴人賴致儒所有之駕照、提款卡、國民
      身分證各1張及宿舍鑰匙1把，雖均尚未發還告訴人徐鉦傑
      、林庚申、陳侑杰及賴致儒，然銀行之提款卡與悠遊卡屬
      記名制之金融工具，專屬性甚高，而身分證、駕照、學生
      證、影印卡、鑰匙等物，亦為個人專屬之物，皆專屬告訴
      人等所有，價值低微，是上開物品皆欠缺刑法上重要性，
      爰依上開規定不予宣告沒收。
據上論斷，應依刑事訴訟法第273條之1第1項、第299條第1項前
段、第310條之2、第454條第2項（本案採判決精簡原則，僅引述
程序法條），判決如主文。
本案經檢察官李信龍到庭執行職務。
中　　華　　民　　國　　111 　年　　7 　　月　　27　　日
                    刑事審查庭     法  官     高上茹
以上正本證明與原本無異。
如不服本判決應於收受判決後20日內向本院提出上訴書狀，並應
敘述具體理由。其未敘述上訴理由者，應於上訴期間屆滿後20日
內向本院補提理由書(均須按他造當事人之人數附繕本)「切勿逕
送上級法院」。
                                   書記官     涂頴君
中　　華　　民　　國　　111 　年　　7 　　月　　27　　日
附表：
編號 品名及數量 所有人 1 錢包1個、新臺幣1,000元 徐鉦傑 2 錢包1個、新臺幣7,000元 林庚申 3 錢包1個、新臺幣3,000元 陳侑杰 4 錢包1個、新臺幣500元 賴致儒 
附錄本判決論罪法條全文：
中華民國刑法第321 條
犯前條第一項、第二項之罪而有下列情形之一者，處六月以上五
年以下有期徒刑，得併科五十萬元以下罰金：
一、侵入住宅或有人居住之建築物、船艦或隱匿其內而犯之。
二、毀越門窗、牆垣或其他安全設備而犯之。
三、攜帶兇器而犯之。
四、結夥三人以上而犯之。
五、乘火災、水災或其他災害之際而犯之。
六、在車站、港埠、航空站或其他供水、陸、空公眾運輸之舟、
    車、航空機內而犯之。
前項之未遂犯罰之。

附件：
臺灣桃園地方檢察署檢察官起訴書　
                                    110年度偵字第12972號
　　被　　　告　汪裕翔　男　51歲（民國00年0月00日生）
　　　　　　　　　　　　住○○市○○區○○路000巷0號3樓
　　　　　　　　　　　　居新北市○○區○○路000號5樓
　　　　　　　　　　　　國民身分證統一編號：Z000000000號
上列被告因竊盜案件，業經偵查終結，認應提起公訴，茲將犯罪
事實及證據並所犯法條分敘如下：
        犯罪事實
一、汪裕翔意圖為自己不法之所有，基於竊盜之犯意，於附表所
    示時間，前往附表所示之地點，見房門並未上鎖，且居住其
    中之人尚在睡覺，認有機可乘，遂徒手竊取附表所示之物，
    得手後即行離去。
二、案經徐鉦傑、林庚申、陳侑杰及賴致儒訴由桃園市政府警察
    局中壢分局報告偵辦。
        證據並所犯法條
一、被告汪裕翔於偵查中經合法傳喚後固未到庭，然其於警詢時
    已坦承於附表所示時、地，徒手竊取如附表所示之物，核與
    告訴人徐鉦傑、林庚申、陳侑杰及賴致儒於警詢時指訴情節
    相符，且有現場照片9張、監視器影像20張、被告到案所攝
    照片3張在卷可憑。被告自白與事實相符，其犯嫌應堪認定
    。
二、核被告就附表編號1至4所為，均係犯刑法第321條第1項第1
    款之侵入住宅竊盜罪嫌，所犯上開4罪，犯意各別，行為互殊
    ，請分論併罰。另被告竊得現金新臺幣1萬1,500元，為被告
    所有之犯罪所得，請依刑法第38條之1第1項規定沒收之。其
    餘被告所竊之國民身分證、駕照、學生證、提款卡等物，均
    屬告訴人個人身分證明、個人信用簽帳憑證之用，經報警後
    衡情應已掛失停用，原物品即失去作用，且難以換算實際金
    錢數額，就上開物品如宣告沒收及追徵價額，開啟刑事執行
    程序，恐徒增司法資源之煩累，而被告所竊得之鑰匙等物，
    本身價值低廉，可以再次拷貝，亦具有高度之可替代性，欠
    缺刑法上之重要性，爰依刑法第38條之2第2項之規定，均不
    予宣告沒收。
三、依刑事訴訟法第251條第1項提起公訴。
    此　致
臺灣桃園地方法院
中　　華　　民　　國  　111　 年　　 1　  月　　1 　　日
                              檢  察  官  吳  靜  怡
                              檢　察　官  黃  于  庭
本件證明與原本無異
中　　華　　民　　國  　111　 年　   2    月  　10   日
                              書  記  官  利  冠  頴
附錄本案所犯法條：
刑法第321條
中華民國刑法第321條
犯前條第1項、第2項之罪而有下列情形之一者，處6月以上5年以
下有期徒刑，得併科50萬元以下罰金：
一、侵入住宅或有人居住之建築物、船艦或隱匿其內而犯之。
二、毀越門窗、牆垣或其他安全設備而犯之。
三、攜帶兇器而犯之。
四、結夥三人以上而犯之。
五、乘火災、水災或其他災害之際而犯之。
六、在車站、港埠、航空站或其他供水、陸、空公眾運輸之舟、
    車、航空機內而犯之。
前項之未遂犯罰之。
附表
編號 時間 地點 被害人 竊得財物 1 109年11月16日6時7分 桃園市○○區○○路000號之中央大學男子第13宿舍411房 徐鉦傑 徐鉦傑所有之錢包1個（內含現金1000元、駕照1張、國民身分證1張、提款卡1張及宿舍鑰匙1把） 2 109年11月16日6時12分 桃園市○○區○○路000號之中央大學男子第13宿舍404房 林庚申 林庚申所有之黑色錢包1個（內含現金7000元、駕照、郵局提款卡、悠遊卡、學生證、影印卡各1張及宿舍鑰匙1把） 3 109年11月16日6時12分 桃園市○○區○○路000號之中央大學男子第13宿舍404房 陳侑杰 陳侑杰所有之灰黑色錢包1個（內含現金3000元；駕照、中央大學學生證、建功高中學生證各1張、提款卡2張、宿舍鑰匙及腳踏車鑰匙各1份） 4 109年11月16日6時20分， 桃園市○○區○○路000號之中央大學男子第13宿舍440房 賴致儒 賴致儒所有之黑色皮夾1個（內含現金500元，駕照、提款卡、國民身分證各1張及宿舍鑰匙1把）